臺灣宜蘭地方法院刑事判決　　　　　　　 94年度訴字第268號
公　訴　人　臺灣宜蘭地方法院檢察署檢察官
被　　　告　甲○○
上列被告因違反毒品危害防制條例案件，經檢察官提起公訴（94
年度毒偵字第600號），本院合議庭裁定適用簡式審判程序，爰
不經通常程序判決如下：
    主  文
甲○○連續施用第一級毒品，處有期徒刑陸月，如易科罰金，以
參佰元折算壹日。又施用第二級毒品，處有期徒刑肆月，如易科
罰金，以參佰元折算壹日。應執行有期徒刑捌月。如易科罰金，
以參佰元折算壹日。
    事  實
一、甲○○前分別因施用毒品案件，先後二次經觀察、勒戒後，
    均認無繼續施用毒品之傾向，分別於民國89年2月15日、89
    年9月14日執行完畢釋放，並由台灣宜蘭地方法院檢察署檢
    察官各於89年2月15日、89年9月15日，以89年度毒偵緝字第
    44號、89年度毒偵緝298、300、301號不起訴處分確定。又
    因施用毒品案件，經台灣宜蘭地方法院檢察署檢察官聲請強
    制戒治並提起公訴，強制戒治部分於92年3月20日執行完畢
    。仍不知戒除毒癮，復基於施用第一級毒品海洛因之概括犯
    意，自94年3月下旬某日起至94年5月底止，在宜蘭縣五結鄉
    二結村某友人住處，以針筒注射或摻入香煙內施用之方式，
    連續施用第一級毒品海洛因多次。又基於施用第二級毒品安
    非他命之犯意，於94年4月7日下午11時35分回溯96小時內某
    時，於不詳處所，以不詳方法，施用第二級毒品安非他命1
    次。嗣於94年4月7日下午9時30分許，始經警於甲○○上開
    住處查獲，甲○○並於警詢及台灣宜蘭地方法院檢察署檢察
    官偵查中供出其所施用之海洛因係向程鳳翔（現由本院審理
    中）所購買，因而查獲程鳳翔。
二、案經宜蘭縣警察局礁溪分局報請台灣宜蘭地方法院檢察署檢
    察官偵查起訴。
    理  由
一、被告甲○○對於右揭犯行，於本院審理時均坦承不諱，且被
    告於94年4月7日下午9時35分經警採尿送驗結果，均呈嗎啡
    、安非他命陽性反應，有慈濟大學濫用藥物檢驗中心檢驗總
    表及嫌犯尿液送驗姓名編號對照表各1紙附卷可稽。被告雖
    陳稱忘記於何時施用第二級毒品安非他命，惟查，甲基安非
    他命經口服後，約百分之七十於24小時內自尿液中排出，約
    百分之九十於96小時內自尿中排出，甲基安非他命之檢出與
    其投與方式、投與量、個人體質、採尿時間與檢驗儀器精密
    度等諸多因素有關，依上述資料推斷，最長可能不會超過4
    日，有行政院衛生署藥物食品檢驗局81年2月8日（81）藥檢
    壹字第001156號函可參。另被告前分別因施用毒品案件，先
    後二次經觀察、勒戒後，均認無繼續施用毒品之傾向，分別
    於89年2月15日、89年9月14日執行完畢釋放，並由台灣宜蘭
    地方法院檢察署檢察官各於89年2月15日、89年9月15日，以
    89年度毒偵緝字第44號、89年度毒偵緝298、300、301號不
    起訴處分確定，有不起訴處分書及台灣高等法院被告前案紀
    錄表在卷可稽。事證明確，被告犯行應堪認定。
二、按觀察、勒戒執行完畢釋放後，5年內再犯毒品危害防制條
    例第10條之罪者，檢察官應依法追訴，毒品危害防制條例第
    23條第2項定有明文。被告於89年9月15日觀察勒戒執行完畢
    後5年內之94年3月起開始再犯施用第一級毒品之罪，又於94
    年4月7日回溯96小時內某時再犯施用第二級毒品之罪，核其
    所為，係犯毒品危害防制條例第10條第1項施用第一級毒品
    及同條第2項施用第二級毒品之罪。其施用毒品前持有毒品
    之低度行為，為施用毒品之高度行為所吸收，不另論罪。被
    告先後多次為施用第一級毒品海洛因之犯行，時間緊接，犯
    罪構成要件相同，顯係基於概括犯意而為之，為連續犯，應
    依刑法第56條之規定論以一罪，並加重其刑。惟被告於警訊
    、偵查時供出其施用第一級毒品海洛因之來源，有警訊筆錄
    、偵查筆錄可參，因而破獲販賣毒品之程鳳翔，有台灣宜蘭
    地方法院檢察署檢察官93年偵字1565號起訴書在卷可按，依
    毒品危害防制條例第17條之規定，就其所施用第一級毒品部
    分，減輕其刑，並依法先加後減之。被告所犯施用第一、二
    級毒品兩罪間，犯意各別，行為有異，且係構成要件不同之
    罪，應分論併罰。爰審酌被告一再為上開犯行，耗用國家勒
    戒資源、被告犯罪之動機係出於抵癮、其所為為自傷行為，
    其行為對社會所生之損害，及犯後審理中坦承犯行，頗有悔
    意之態度等一切情狀，分別量處如主文所示之刑及諭知易科
    罰金之折算標準，並定應執行刑。
據上論斷，應依刑事訴訟法第299條第1項前段，毒品危害防制條
例第10條第1項、第2項、第17條，刑法第11條、第56條、第41條
第1項、第51條第5款，罰金罰鍰提高標準條例第2項，判決如主
文。
本案經檢察官吳慧蘭到庭執行職務。
中    華    民    國    94    年    8     月    24    日
                  刑事第二庭  法  官  謝佩玲
以上正本證明與原本無異。
如不服本判決，應於判決送達後10日內向本院提出上訴狀。(應
附繕本)
                              書記官  藍友隆
中    華    民    國    94    年    8     月    25    日
附錄法條
毒品危害防制條例第10條
施用第一級毒品者，處6月以上5年以下有期徒刑。
施用第二級毒品者，處3年以下有期徒刑。
